# 企业之间的拆借

提问人：dime123 时间：2016-02-17 22:05:55
企业之间的拆借资金取得的利息收入按准则是计入营业收入还是投资收益或冲减财务费用？

回答人：chenyiwei
可参照委托贷款的利息收入处理，计入其他业务收入。实际操作中如金额较小的，也可接受冲减财务费用的做法。

提问人：dime123 时间：2016-02-18 20:54:23
非经常性损益明细表有项计入当期损益的对非金融企业收取的资金占用费是指什么，这里是指资金占用费要计入营业外收入吗

回答人：chenyiwei
资金占用费不会计入营业外收入。

提问人：低调一点 时间：2016-02-18 21:29:22
陈老师：如果冲减财务费用，是否需要考虑计算缴纳营业税？

回答人：chenyiwei
无论会计处理如何，都不影响税务处理。